【裁判字號】    90,交訴,37
【裁判日期】    900404
【裁判案由】    公共危險等
【裁判全文】
臺灣屏東地方法院刑事判決                            九十年度交訴字第三七號
    公  訴  人  臺灣屏東地方法院檢察署檢察官
    被      告  丙○○
右被告因公共危險等案件，經檢察官提起公訴（九十年度偵字第一三三一號、第一四
○八號），本院判決如左：
     主  文
丙○○服用酒類，不能安全駕駛動力交通工具而駕駛，處有期徒刑伍月；又因過失致
人於死，處有期徒刑壹年；又駕駛動力交通工具肇事，致人死傷而逃逸，處有期徒刑
捌月，應執行有期徒刑壹年拾月。
    事  實
一、丙○○於民國九十年二月十五日二十時許，因服用酒類，明知其反應已遲鈍，注
    意力無法集中，達不能安全駕駛動力交通工具之程度，竟於同日晚上二十二時二
    十分許，駕駛車牌號碼ＷＰ－２４２９號自小客車，沿屏東市○○○路○段由南
    向北往屏東市方向行駛，途經該路段一百四十一巷前之交岔口時，本應注意行經
    無號誌交岔路口時，應減速慢行，作隨時停車之準備，且汽車行駛時，駕駛人應
    注意車前狀況，隨時採取必要之安全措施，而依當時情況又無不能注意之情事，
    竟疏未注意，致撞及在該處行走之簡清水，丙○○肇事後，依法對受傷之簡清水
    本有救助之義務，惟竟棄置不顧，反駕車逃逸，適為駕車在後之甲○○發現，而
    尾隨丙○○至屏東市伏波巷三號後，始報警將丙○○逮捕，並經警測得其呼氣之
    酒精濃度為每公升○‧七五毫克。嗣簡清水經送醫急救，仍延至翌日二十一時二
    十分許不治死亡。
二、案經屏東縣警察局屏東分局報請簡清水之子丁○○訴請臺灣屏東地方法院檢察署
    檢察官偵查起訴。
    理  由
一、訊據被告丙○○固坦承於右揭時間酒後駕車經過肇事路段，惟矢口否認有過失致
    人於死及遺棄之犯行，辯稱：我沒有感覺到有撞到任何東西，當時我要轉進復興
    路時車速很慢，而且我車子也沒有任何損害，檢察官去勘驗車子時所看到之車損
    狀況，是之前我與別人之車子擦撞所留下之痕跡云云。經查：被告過失致人於死
    及肇事逃逸之犯罪事實，業據被害人家屬丁○○指訴歷歷，再者，證人李泇淞於
    警訊時亦證稱：我有全程目擊到車禍發生經過，當時我所在之位置在肇事車禍正
    後方二十公尺處，我聽到撞擊聲音後，就看見有一個人從車號ＷＰ－２４２９自
    小客車車頭前方撞擊後飛出去，案發時該肇事車輛前方並沒有其他車輛，該車撞
    到人後，完全沒有煞車之跡象，而且還加速逃逸，車禍發生後，我一直尾隨該自
    小客車後方，直到他停車之處所即屏東市光華里伏波巷三號，我就記下車牌號碼
    並報警處理等語綦詳，並有道路交通事故調查報告表一份、現場照片數幀附卷可
    稽，另被害人簡清水確係因本件車禍受傷不治死亡，亦經檢察官督同法醫相驗屬
    實，製有勘驗筆錄、相驗屍體證明書、驗斷書在卷為憑。至被告雖以前詞置辯，
    惟本案既有前開之目擊證人李泇淞，且經本院傳訊被告之友人即屏東市光華里伏
    波巷三號住戶乙○○，證人亦證實案發當天，被告曾前往拜訪，並在其住處聊天
    ，約一、二十分鐘後，警方就找上門，被告在聊天過程中，說話並無顛三倒四之
    情況等語，足認證人李泇淞證稱係自案發現場尾隨被告至屏東市光華里伏波巷三
    號，始報警處理等語，應可採信。再依證人乙○○所證，被告於其住處既可與其
    聊天，顯見被告喝酒後尚未達意識全無之狀態，其辯稱沒有感覺撞到東西云云，
    已有可疑，況且被告於警訊時已自承：我從和生路右轉至復興南路時有感覺擦撞
    到東西等語，益證被告所辯均屬事後飾卸之詞，委不足採。按行經無號誌之交岔
    路口時，應減速慢行，作隨時停車之準備；又汽車行駛時，駕駛人應注意車前狀
    況，隨時採取必要之安全措施，道路交通安全規則第九十三條第一項第四款、第
    九十四條第三項定有明文。被告駕車行經上揭肇事路段，自應遵守交通規則行車
    ，以策安全，且依當時狀況又無不能注意及此，竟疏未注意，以致肇事，被告之
    行為自應認為有過失，而其過失行為與被害人死亡間復有相當因果關係，罪證明
    確。另被告喝酒後不能安全駕駛動力交通工具之犯罪事實，亦有酒精濃度測試值
    在卷為憑，按汽車駕駛人飲酒後其吐氣所含酒精成份超過每公升○‧二五毫克以
    上者，不得駕車，道路交通安全規則第一百十四條第二款定有明文，而被告經測
    試後，其酒精濃度已高達每公升○‧七五毫克，且被告為警查獲時，經警觀察其
    行為態樣，結果呈說話含糊不清之狀態，亦有觀察紀錄表在卷可稽，再參以被告
    於駕車行進之際，因無法適時發現在前方行走之簡清水，致未能採取必要之安全
    措施，而肇致本件車禍發生，顯見被告當時確已有注意力不能集中，達不能安全
    駕駛動力交通工具之程度甚明。綜上，本件事證已臻明確，被告犯行洵堪認定。
二、核被告所為，係犯刑法第一百八十五條之三之公共危險罪、第二百七十六條第一
    項之過失致人於死罪，及同法第一百八十五條之四之肇事遺棄罪。被告所犯上開
    三罪間，犯意各別，行為不同，應分論併罰。被告酒醉駕車肇事，因而致人死亡
    ，應依道路交通管理處罰條例第八十六第一項規定加重其刑。爰審酌被告之品性
    、智識程度、犯罪所生之損害已鉅，且迄未賠償被害人家屬之民事損害，及犯後
    猶飾詞狡辯之態度等一切情狀，分別量處如主文所示之刑，並定其應執行之刑。
據上論斷，應依刑事訴訟法第二百九十九條第一項前段、刑法第二百七十六條第一項
、第一百八十五條之三、第一百八十五條之四、第五十一條第五款、道路交通管理處
罰條例第八十六條第一項、罰金罰鍰提高標準條例第一條前段，判決如主文。
本案經檢察官陳新君到庭執行職務
中      華      民      國      九十      年      四      月     四     日
                                臺灣屏東地方法院交通法庭
                                    法  官   包梅真
附錄法條
刑法第二百七十六條第一項
因過失致人於死者，處二年以下有期徒刑、拘役或二千元以下罰金。
刑法第一百八十五條之三
服用毒品、麻醉藥品、酒類或其他相類之物，不能安全駕駛動力交通工具
而駕駛者，處一年以下有期徒刑、拘役或三萬元以下罰金。
刑法第一百八十五條之四
駕駛動力交通工具肇事，致人死傷而逃逸者，處六月以上五年以下有期徒
刑。
                                    書記官   蔡進吉
中     華      民      國      九十      年      四      月    四      日


司法院資訊處製作；財團法人民間司法改革基金會備份。
